【裁判字號】    98,裁,2819
【裁判日期】    981119
【裁判案由】    政府採購法
【裁判全文】
最  高  行  政  法  院  裁  定
                                      98年度裁字第2819號
上  訴  人  極發水電工程股份有限公司
代  表  人  甲○○
訴訟代理人  林宗竭  律師
被 上訴 人  臺北縣泰山鄉公所
代  表  人  乙○○
上列當事人間政府採購法事件，上訴人對於中華民國98年6月30
日臺北高等行政法院97年度再字第124號判決，提起上訴，本院
裁定如下：
    主  文
上訴駁回。
上訴審訴訟費用由上訴人負擔。
    理  由
一、按對於高等行政法院判決之上訴，非以其違背法令為理由，
    不得為之，行政訴訟法第242條定有明文。依同法第243條第
    1項規定，判決不適用法規或適用不當者，為違背法令；而
    判決有同條第2項所列各款情形之一者，為當然違背法令。
    是當事人對於高等行政法院判決上訴，如依行政訴訟法第24
    3條第1項規定，以高等行政法院判決有不適用法規或適用不
    當為理由時，其上訴狀或理由書應有具體之指摘，並揭示該
    法規之條項或其內容；如以同法第243條第2項所列各款情形
    為理由時，其上訴狀或理由書，應揭示合於該條項各款之事
    實。上訴狀或理由書如未依此項方法表明者，即難認為已對
    高等行政法院判決之違背法令有具體之指摘，其上訴自難認
    為合法。
二、本件上訴人對於臺北高等行政法院97年度再字第124號判決
    （下稱原判決）上訴，主張：上訴人於再審訴狀中主張援引
    行政院公共工程委員會88年8月2日（88）工程企字第881157
    1號函及89年12月11日（89）工程企字第89036737號函作為
    信賴基礎，適用信賴保護原則，且應基於行政自我拘束原則
    適用前開函釋，將本件採購解釋為不得決標，惟原判決未援
    引上開函釋，亦未說明不採之理由，顯有判決不適用法規及
    判決理由不備之違法等語。惟查，上該2函業經原審92年度
    訴字第518號判決詳為斟酌，並以上訴人於開標當場同意「
    願意擔保工程品質並如期完工、注意工程安全及環保等問題
    ，並願繳交差額保證金及額外擔保標價」等情，載明於開標
    紀錄內，被上訴人未保留決標，亦未待上訴人確實繳納該項
    保證金，即當場決標於該廠商，被上訴人處理決標程序雖有
    可議，然上訴人既於開標當場同意上該承諾，則上訴人於決
    標後，違反決標時之承諾，拒絕繳交差額保證金且拒不簽約
    ，被上訴人通知上訴人應繳回原退還之押標金，於法並無不
    合等，業於判決理由內詳為述明。因此，原判決雖未就上訴
    人上述主張未詳述不採之理由，仍不影響原判決之結果。核
    核其上訴理由，係就原審取捨證據、認定事實之職權行使，
    指摘其為不當，並未具體說明原判決有何不適用法規或適用
    法規不當之情形，並揭示該法規之條項或其內容，及合於行
    政訴訟法第243條第2項所列各款之事實，難認對該判決之如
    何違背法令已有具體之指摘。依首開規定及說明，應認其上
    訴為不合法。
三、據上論結，本件上訴為不合法，依行政訴訟法第249條第1項
    前段、第104條、民事訴訟法第95條、第78條，裁定如主文
    。
中    華    民    國    98    年    11    月    19    日
                    最高行政法院第六庭
                        審判長法官  吳  明  鴻
                              法官  劉  介  中
                              法官  林  茂  權
                              法官  侯  東  昇
                              法官  黃  秋  鴻
以  上  正  本  證  明  與  原  本  無  異
中    華    民    國    98    年    11    月    23    日
                              書記官  葛  雅  慎


司法院資訊處製作；財團法人民間司法改革基金會備份。
